臺灣板橋地方法院刑事判決　　　　　　　 96年度訴字第435號
公　訴　人　臺灣板橋地方法院檢察署檢察官
被　　　告　甲○○
上列被告因違反毒品危害防制條例案件，經檢察官提起公訴（95
年度毒偵字第8410號），本院依簡式審判程序審理，判決如下：
    主  文
甲○○施用第一級毒品，累犯，處有期徒刑捌月；又施用第二級
毒品，累犯，處有期徒刑肆月。應執行有期徒刑拾月。
    事實及理由
一、本件犯罪事實及證據，除事實部分被告甲○○之前科紀錄應
    予更正為「甲○○前於民國83年間因違反毒清煙毒條例等案
    件，經本院以82年度訴字第2243號判決應有期徒刑三年十月
    確定，又因搶奪案件，經本院以83年度訴字第1548號判決判
    處有期徒刑八月確定，上開各罪嗣經本院依聲請以83年度聲
    字第1641號裁定應執行有期徒刑四年五月，縮刑期滿日期為
    87年11月28日，於85年4 月20日假釋出監，又因違反麻醉藥
    品管理條例案件，經本院先後以86年度易字第541 號判決、
    86年度易字第5922號判決判處有期徒刑六月、八月確定，又
    因違反肅清煙毒條例案件，經臺灣高等法院以86年度上訴字
    第5234號判決判處有期徒刑三年四月確定，上開三罪嗣經臺
    灣高等法院依聲請以87年度聲字第216 號裁定應執行有期徒
    刑四年，自86年6 月26日起執行，而上開假釋亦經撤銷，應
    執行殘刑二年七月八日，接續執行縮刑期滿日期為92年11月
    4 日，於89年12月22日假釋出監，又因違反毒品危害防制條
    例案件，經本院以91年度毒聲字第1444號裁定送勒戒處所觀
    察勒戒後，認有繼續施用毒品之傾向，本院又依檢察官之聲
    請以91年度毒聲字第2741號裁定令入戒治處所施以強制戒治
    一年，嗣本院又以92年度毒聲字第233 號裁定停止戒治所餘
    戒治期間付保護管束，甲○○於92年5 月6 日停止戒治，於
    92年8 月29日保護管束期滿而強制戒治執行完畢，臺灣板橋
    地方法院檢察署檢察官於92年10月9 日以92年度戒毒偵字第
    321 號處分不起訴，而甲○○前開假釋亦經撤銷，自92年5
    月6 日起執行殘刑二年六月九日，而於94年8 月30日縮刑期
    滿執行完畢」，事實部分第二十五、二十六行「於95年11月
    12日22時18分為警採尿回溯前26、96小時內之某時許，在不
    詳處所內，施用海洛因及安非他命」，應予更正為「於95年
    11月11日在臺北縣三重市大同公園之廁所內施用海洛因一次
    ，及於95年11月9 日在臺北縣三重市大同公園之廁所內施用
    安非他命一次」，證據部分並補充「被告甲○○於本院審理
    時之自白」及「卷附之臺灣高等法院被告前案紀錄表一件」
    外，餘均引用如附件起訴書之記載。
二、核被告甲○○所為，係犯毒品危害防制條例第10條第1 項之
    施用第一級毒品罪及同條例第10條第2 項之施用第二級毒品
    罪。其於施用海洛因、安非他命前之持有海洛因、持有安非
    他命犯行，各為高度之施用行為所吸收，均不另論罪。查被
    告有前述之前科紀錄，有臺灣高等法院被告前案紀錄表一件
    在卷可稽，其於前案94年8 月30日執行完畢後，五年以內故
    意再犯本件有期徒刑以上之罪，為累犯，均應依法加重其刑
    。爰審酌被告之素行狀況、犯罪動機、手段、目的、所生危
    害及犯罪後態度等一切情狀，分別量處如主文所示之刑，並
    定其應執行刑。
三、移送併辦意旨（臺灣板橋地方法院檢察署96年度毒偵字第16
    78號）略以：被告甲○○基於施用第一級毒品海洛因之犯意
    ，於96年2 月12日晚間10時12分為警採尿回溯前26小時內之
    某時許，在不詳處所，施用第一級毒品海洛因，嗣為警於同
    日晚間9 時30分許，在三重市○○街1 號前為警查獲，並扣
    得海洛因一包（淨重0.1 公克），因認被告涉犯毒品危害防
    制條例第10條第1 項之施用第一級毒品罪嫌，與上開論罪科
    刑之犯行有包括一罪之裁判上一罪關係，為法律上同一案件
    。惟按所謂包括一罪，係指包含接續犯、集合犯等各種犯罪
    類型之實質上一罪而言。所謂接續犯，必須行為人主觀上出
    於單一犯意，而其客觀行為分為數個舉動接續進行，數個舉
    動行為之獨立性極為薄弱，且各舉動是於同時同地或密切接
    近之時地實施，侵害同一法益，以實現一個犯罪構成要件。
    而移送併辦意旨所指被告於「96年2 月12日晚間10時12分為
    警採尿回溯前26小時內之某時」施用海洛因之犯行，與上開
    論罪科刑犯行並非僅係出於單一施用毒品犯意下之數個舉動
    ，且與上開論罪科刑部分之犯罪時間已有明顯區隔，亦無時
    間、空間上密切關係之可言，自難認前揭行為與上開論罪科
    刑之部分有何接續犯之實質上一罪關係。又所謂集合犯，是
    指法定構成要件當中，已經包含了反覆實施行為的特性，然
    查，施用毒品犯行之構成要件行為係「施用」，於立法者之
    立法描述中，實難認有反覆為同一行為之含意在內，故前揭
    移送併辦意旨所指施用毒品之行為，亦難認與上開論罪科刑
    之部分有集合犯之實質上一罪關係。故前揭移送併辦意旨所
    指被告施用第一級毒品之犯行，與上開論罪科刑犯行無實質
    上一罪關係，非起訴效力所及，自應移還檢察官另行處理，
    附此敘明。
四、應適用之法條：刑事訴訟法第273 條之1 第1 項、第299 條
    第1 項前段、第310 條之2 、第454 條第2 項，毒品危害防
    制條例第10條第1 項、第2 項，刑法第11條前段、第47條第
    1 項、第51條第5 款。
五、如不服本判決，得自收受送達之日起10日內向本院提出上訴
    狀。
本案經檢察官王聖涵到庭執行職務。
中　　華　　民　　國　　96　　年　　3 　　月　　23　　日
                    刑事第十三庭  法  官  戴嘉清
以上正本證明與原本無異。
如不服本判決，應於判決送達後10日內，向本院提出上訴狀。
                                  書記官  廖貞音
中　　華　　民　　國　　96　　年　　3 　　月　　23　　日
附錄本案論罪科刑法條全文：
毒品危害防制條例第10條
施用第一級毒品者，處六月以上五年以下有期徒刑。
施用第二級毒品者，處三年以下有期徒刑。
